臺灣高雄地方法院刑事判決　　　　　　　100年度訴字第603號
公　訴　人　臺灣高雄地方法院檢察署檢察官
被　　　告　姚家偉
選任辯護人　劉新安律師
被　　　告　劉智宜
選任辯護人　吳文豊律師
上列被告等因毒品危害防制條例案件，經檢察官提起公訴（100
年度偵字第6595、11837 號）及移送併辦（100 年度偵字第1590
6 號），本院判決如下：
    主  文
姚家偉所犯（含共同犯）如附表編號1 、3-9 所示之罪，各處如
附表編號1 、3-9 所示之刑（含主刑及從刑）；應執行有期徒刑
玖年，扣案之硝甲西泮（粉紅色圓形藥錠，驗後淨重760.36公克
）沒收銷燬之，扣案之門號0000000000號、0000000000號行動電
話各壹支、電子磅秤貳台、空夾鏈袋壹包均沒收，單獨販賣毒品
所得新臺幣肆仟元沒收，共同販賣毒品所得新臺幣伍仟伍佰元應
與劉智宜連帶沒收。
劉智宜所犯（含共同犯）如附表編號編號2 、3 、4 、6 、7 及
9 所示之罪，各處如附表編號2 、3 、4 、6 、7 及9 所示之刑
（含主刑及從刑）；應執行有期徒刑捌年陸月，扣案之硝甲西泮
（粉紅色圓形藥錠，驗後淨重760.36公克）沒收銷燬之，扣案之
門號0000000000號、0000000000號行動電話各壹支、電子磅秤貳
台、空夾鏈袋壹包均沒收，單獨販賣毒品所得新臺幣壹仟貳佰元
沒收，如全部或一部不能沒收時，以其財產抵償之，共同販賣毒
品所得現金新臺幣伍仟伍佰元應與姚家偉連帶沒收。
    事  實
一、姚家偉及劉智宜均明知愷他命（又稱K 他命）及硝甲西泮（
    俗稱一粒眠）均係毒品危害防制條例第2 條第2 項第3 款所
    列之第三級毒品，不得販賣及持有，竟基於販賣第三級毒品
    愷他命及硝甲西泮之犯意，或2 人共同基於販賣第三級毒品
    之犯意聯絡，或由姚家偉單獨基於販賣第三級毒品愷他命及
    硝甲西泮之犯意，或由劉智宜單獨基於販賣第三級毒品愷他
    命之犯意，而於附表所示之時間，以附表所示之代價及方式
    ，販賣第三級毒品愷他命或硝甲西泮予附表所示之人。嗣於
    100 年2 月21日11時30分許，為警持高雄地方法院核發之搜
    索票在姚家偉住處之高雄市苓雅區○○○路12 0巷1 號查獲
    ，並扣得硝甲西泮（粉紅色圓形藥錠，驗後淨重760.36公克
    ）、電子磅秤2 台、空夾鏈袋1 包、姚家偉所有之門號0000
    000000號行動電話1 支、及現金新臺幣4 萬4600元等物（其
    中9500元係上開販賣毒品所得），另扣得供姚家偉施用之愷
    他命1 包（毛重12.5公克）、愷他命研磨盤1 張及第四級毒
    品硝西泮（橘色藥錠，驗後餘重0.94公克），另於在場之劉
    智宜身上扣得所有門號00000000 00 號行動電話1 支。
二、案經內政部警政署高雄港務警察局移送臺灣高雄地方法院檢
    察署檢察官偵查起訴及移送併辦。
    理  由
壹、證據能力部分：
一、按被告以外之人於偵查中向檢察官所為之陳述，除顯有不可
    信之情況者外，得為證據，刑事訴訟法第159 條之1 第2 項
    定有明文。經查，本件證人即買受毒品之人林政諺、楊世軒
    、張仕翰、施明宏、吳幸芳及侯彥光於檢察官偵查中所為之
    陳述，業經其等具結以擔保證言之可信性，且無何顯不可信
    之情形，核之上開說明，自均有證據能力。
二、按有偵查犯罪職權之公務員，依通訊保障及監察法規定聲請
    核發通訊監察書所監聽之錄音內容，為實施刑事訴訟程序之
    公務員依法定程序取得之證據，又依該監聽錄音譯成文字，
    其所作成之譯文，乃監聽錄音內容之顯示，為學說上所稱之
    派生證據，倘當事人對於該譯文內容之同一性或真實性發生
    爭執或有所懷疑時，法院固應依刑事訴訟法第165 條之1 第
    2 項規定勘驗該監聽之錄音踐行調查證據程序，使之忠實再
    現以確保內容之真實、同一；惟當事人如已承認該錄音譯文
    之內容屬實，或對於該譯文之內容並無爭執，而法院復已就
    該譯文依法踐行調查證據程序者，該通訊監察之譯文，自亦
    有證據能力，且與播放錄音有同等價值，此有最高法院97年
    度台上字第2023號判決意旨可資參照。經查，本件所引用之
    通訊監察譯文均經提示，被告對於譯文之內容並無爭執，核
    之上開說明，自均有證據能力。
貳、實體部分：
一、上開犯罪事實業據被告姚家偉、劉智宜於本院審理中坦承不
    諱核與證人即買受毒品之人林政諺、楊世軒、張仕翰、施明
    宏、吳幸芳及侯彥光於偵查中證述其等如何向被告2 人買受
    毒品之交易情節相符；此外，附表編號1 、3 部分之犯行並
    有被告2 人於100 年1 月23日17時14分之通訊監察譯文附卷
    可稽（見警一卷第44頁），附表編號2 部分之犯行並有被告
    劉智宜與證人楊世軒之間於100 年1 月23日8 時7 分及8 時
    3 3 分之通訊監察譯文附卷可稽（見警一卷第94頁），附表
    編號4 部分之犯行並有被告劉智宜與證人張仕翰之間於100
    年1 月23日17時2 分及17時7 分之通訊監察譯文附卷可稽（
    見警一卷第36頁），附表編號5 、6 部分之犯行並有被告2
    人間於100 年1 月24日0 時15分及0 時17分、0 時42分之通
    訊監察譯文附卷可稽（見警一卷第60頁），附表編號8 、9
    之犯行並有被告2 人間於100 年2 月12日22時16分之通訊監
    察譯文附卷可稽（見警一卷第52頁）。從而，罪證明確，被
    告上開犯行均堪以認定。
二、按愷他命及硝甲西泮均係係毒品危害防制條例第2 條第2 項
    第3 款所明定之第三級毒品，不得持有、轉讓及販賣。是核
    被告姚家偉於附表編號1 、5 及8 所示之3 次犯行、被告劉
    智宜於附表編號2 所示之1 次犯行及被告2 人於附表編號3
    、4 、6 、7 及9 所之5 次犯行，均係犯毒品危害防制條例
    第4 條第3 項之販賣第三級毒品罪。被告2 人於附表編號3
    、4 、6 、7 及9 所示之5 次犯行，彼此間有犯意之聯絡及
    行為之分擔，均應論以共同正犯。被告姚家偉於附表編號1
    、3 至9 所示之8 次犯行，及被告劉智宜於附表編號2 、3
    、4 、6 、7 及9 所示之6 次犯行，均係犯意各別，行為各
    異，應予分論併罰。又本件被告姚家偉於偵查中之100 年3
    月11日向高雄市政府警察局刑事警察大隊具體供出其所販賣
    之第三級毒品愷他命及硝甲西泮之來源係向「陳信任」（72
    年1 月31日出生）所購買，經警查獲陳信任並移送檢察官偵
    查，此有高雄市政府警察局刑事警察大隊高市警刑大偵13字
    第1000031103號函在卷可憑，其犯毒品危害防制條例第4 條
    之罪，供出毒品來源，因而查獲其他正犯或共犯，應依同條
    例第17條第1 項之規定減輕其刑。又本件被告2 人上開犯毒
    品危害防制條例第4 條第3 項之販賣第3 級毒品犯行，經其
    等於偵查及審判中自白犯行，依毒品危害防制條例第17條第
    2 項之規定均應予減輕其刑，被告姚家偉部分並遞減之。審
    酌被告2 人不僅藉以謀圖暴利，且復殘害他人身心不淺，對
    於國家民族之發展有莫大之妨礙，所為實屬不該，惟犯後坦
    承犯行，態度尚佳，又參之其販賣毒品及轉讓禁藥之數量、
    金額均非甚鉅，顯非屬大盤或中盤交易之毒販，惡性尚非重
    大及其他等一切情狀，分別量處如附表所示之刑，並參酌犯
    罪次數定其應執行之刑。扣案之第三級毒品硝甲西泮（粉紅
    色圓形藥錠（驗後淨重760.36公克）係被告姚家偉經多次販
    賣後剩餘之毒品，應於本件被告2 人共同犯最後1 次販賣第
    三級毒品硝甲西泮（即如附表編號3 號所示）項下宣告沒收
    銷燬之，而包裝上開毒品之包裝袋，因與其內之毒品難以析
    離，且無析離之實益與必要，應視同毒品，一併沒收銷燬之
    ，至送驗耗費之毒品既已滅失不存在，自無宣告沒收銷燬之
    必要；扣案之空夾鏈袋1 包，係供本件被告2 人共同販賣第
    三級毒品所用之物，於被告2 人共同犯最後1 次販賣第三級
    毒品愷他命之犯行項下宣告沒收；又電子磅秤2 台係供被告
    姚家偉販賣第三級毒品所用之物，於其各次販賣第三級毒品
    之犯行項下宣告沒收，又被告姚家偉所有之門號0000000000
    號行動電話、被告劉智宜所有門號000000 0000 號行動電話
    各1 支分別係被告2 人上開販賣第三級毒品之犯行所用之物
    ，分別於各該單獨或共同販賣第三級毒品犯行項下宣告沒收
    ，又扣案之現金新台幣9500元部分，係被告姚家偉單獨或與
    被告劉智宜共同販賣第三級毒品所得，應予宣告沒收，其餘
    34500 元與本件被告2 人之犯行無關不予宣告沒收，另被告
    劉智宜於附表編號2 所示之犯行，其販賣毒品所得新台幣12
    00元未經扣案，應宣告沒收，如全部或一部不能沒收時以其
    財產抵償之。另本件扣案之第三級毒品愷他命1 包及（毛重
    12.5公克）及愷他命研磨盤1 張，係被告姚家偉本身施用愷
    他命所用之物，另扣案之第四級毒品硝西泮（橘色藥錠，驗
    後餘重0.94公克），均與本件販賣第三級毒品之犯行無關，
    爰不予宣告沒收。
三、又本件移送併辦部分之犯罪事實，與本件檢察官起訴之犯罪
    事實，係屬同一之事實，為單純一罪之關係，本院自得併予
    審理。
據上論斷，應依刑事訴訟法第299 條第1 項前段，毒品危害防制
條例第4 條第3 項、第17條、第19條第1 項，刑法第11條、第51
條第5 款、笫38條第1 項第1 款，判決如主文。
中    華    民    國  100     年    8     月    25    日
                  刑事第八庭    審判長法  官  王伯文
                                      法  官  何秀燕
                                      法  官  林俊寬
以上正本證明與原本無異。
如不服本判決應於收受送達後10日內向本院提出上訴書狀，並應
敘述具體理由；如未敘述上訴理由者，應於上訴期間屆滿後20日
內向本院補提理由書（均須按他造當事人之人數附繕本）「切勿
逕送上級法院」。
中    華    民    國  100     年    8     月    26    日
                                      書記官  林香如
附錄法條：
毒品危害防制條例第4條
製造、運輸、販賣第一級毒品者，處死刑或無期徒刑；處無期徒
刑者，得併科新臺幣 2 千萬元以下罰金。
製造、運輸、販賣第二級毒品者，處無期徒刑或 7 年以上有期
徒刑，得併科新臺幣 1 千萬元以下罰金。
製造、運輸、販賣第三級毒品者，處 5 年以上有期徒刑，得併
科新臺幣 7 百萬元以下罰金。
製造、運輸、販賣第四級毒品者，處 3 年以上 10 年以下有期
徒刑，得併科新臺幣 3 百萬元以下罰金。
製造、運輸、販賣專供製造或施用毒品之器具者，處 1 年以上
7 年以下有期徒刑，得併科新臺幣 1 百萬元以下罰金。
前五項之未遂犯罰之。
附表
┌──┬────────────────┬───────────────┐
│編號│犯罪事實                        │宣告刑                        │
├──┼────────────────┼───────────────┤
│ 1  │99年12月底間某日，由林政諺以0958│姚家偉犯販賣第三級毒品罪，處有│
│    │261671號行動電話與姚家偉所持有之│期徒刑貳年陸月；扣案之門號0989│
│    │0000000000號電話連絡，約定以1600│383651號行動電話壹支、電子磅秤│
│    │元之對價，販售第三級毒品硝甲西泮│貳台、販賣毒品所得新臺幣壹仟陸│
│    │20顆予林政諺，並依約由姚家偉在高│佰元，均沒收。                │
│    │雄市○○街與九如路交叉路口附近交│                              │
│    │付毒品予林政諺，並收取1600元。  │                              │
├──┼────────────────┼───────────────┤
│ 2  │100年1月23日8時33分許，由楊世軒 │劉智宜犯販賣第三級毒品罪，處有│
│    │以0000000000號行動電話與劉智宜所│期徒刑貳年捌月；扣案之門號0981│
│    │持有之0000000000號電話連絡，約定│101876號行動電話壹支沒收，未扣│
│    │以1200元之對價，販售第三級毒品愷│案之販賣毒品所得壹仟貳佰元沒收│
│    │他命4克予楊世軒，並依約由劉智宜 │，如全部或一部不能沒收時，以其│
│    │在高雄市樹德家商附近加油站交付毒│財產抵償之。                  │
│    │品予楊世軒，並收取1200元。      │                              │
├──┼────────────────┼───────────────┤
│ 3  │100年1月23日17時14分許，由林政諺│姚家偉共同犯販賣第三級毒品罪，│
│    │以0000000000號行動電話與姚家偉所│處有期徒刑貳年陸月，扣案之門號│
│    │持有之0000000000號電話連絡，約定│0000000000號、0000000000號行動│
│    │以1600元之對價，販售第三級毒品硝│電話各壹支、電子磅秤貳台均沒收│
│    │甲西泮20顆予林政諺，後姚家偉以09│，扣案之硝甲西泮（粉紅色圓形藥│
│    │00000000號電話聯絡劉智宜所持有09│錠，驗後淨重760.36公克）沒收銷│
│    │00000000號電話，由劉智宜在姚家偉│燬之，共同販賣毒品所得新臺幣壹│
│    │高雄市苓雅區○○○路120 巷1 號住│仟陸佰元應與劉智宜連帶沒收。  │
│    │處附近交付毒品予林政諺，並收取  │劉智宜共同犯販賣第三級毒品罪，│
│    │1600元。                        │處有期徒刑年，扣案之門號0989│
│    │                                │383651號、0000000000號行動電話│
│    │                                │各壹支、電子磅秤貳台均沒收，扣│
│    │                                │案之硝甲西泮（粉紅色圓形藥錠，│
│    │                                │驗後淨重760.36公克）沒收銷燬之│
│    │                                │，共同販賣毒品所得新臺幣壹仟陸│
│    │                                │佰元應與姚家偉連帶沒收。      │
├──┼────────────────┼───────────────┤
│ 4  │100年1月23日17時7分許，先由門號 │姚家偉共同犯販賣第三級毒品罪，│
│    │0000000000號行動電話持用人張仕翰│處有期徒刑貳年肆月，扣案之門號│
│    │與姚家偉所持有之0000000000號電話│0000000000號、0000000000號行動│
│    │連絡，再由張仕翰所持有之00000000│電話各壹支、電子磅秤貳台均沒收│
│    │51號電話連絡劉智宜所持有之098110│，共同販賣毒品所得新臺幣壹仟伍│
│    │1876號行動電話，約定以1500元之對│佰元應與劉智宜連帶沒收。      │
│    │價，販售第三級毒品愷他命5 公克予│劉智宜共同犯販賣第三級毒品罪，│
│    │張仕翰，並依約由劉智宜在姚家偉高│處有期徒刑貳年拾月，扣案之門號│
│    │雄市苓雅區○○○路120 巷1 號住處│0000000000號、0000000000號行動│
│    │附近交付毒品予張仕翰，並收取1500│電話各壹支、電子磅秤貳台均沒收│
│    │元。                            │，共同販賣毒品所得新臺幣壹仟伍│
│    │                                │佰元應與姚家偉連帶沒收。      │
├──┼────────────────┼───────────────┤
│ 5  │100年1月中旬間某日晚間，由施明宏│姚家偉犯販賣第三級毒品罪，處有│
│    │持有之0000000000號電話與姚家偉所│期徒刑貳年貳月；扣案之門號0989│
│    │持有之0000000000號電話連絡，約定│3836 51 號行動電話壹支、電子磅│
│    │以1200元之對價，販售第三級毒品愷│秤貳台、販賣毒品所得新臺幣壹仟│
│    │他命1 包予施明宏，並依約由姚家偉│貳佰元，均沒收。              │
│    │在其高雄市苓雅區○○○路120 巷1 │                              │
│    │號住處附近交付毒品予施明宏。    │                              │
├──┼────────────────┼───────────────┤
│ 6  │100年1月24日0時42分許，由施明宏 │姚家偉共同犯販賣第三級毒品罪，│
│    │持有之0000000000號電話與姚家偉持│處有期徒刑貳年貳月，扣案之門號│
│    │有之0000000000號電話連絡，約定以│0000 000000 號、0000000000號行│
│    │1200元之對價，販售第三級毒品愷他│動電話各壹支、電子磅秤貳台均沒│
│    │命1 包予施明宏，後姚家偉以098938│收，共同販賣毒品所得新臺幣壹仟│
│    │3 651 號電話聯絡劉智宜所持有之09│貳佰元應與劉智宜連帶沒收。    │
│    │000 00000 號電話，由劉智宜在姚家│劉智宜共同犯販賣第三級毒品罪，│
│    │偉高雄市苓雅區○○○路120巷1號住│處有期徒刑貳年捌月，扣案之門號│
│    │處附近交付毒品予施明宏，姚家偉並│0000000000號、0000000000號行動│
│    │於2 、3 天後向施明宏收取2400元（│電話各壹支、電子磅秤貳台均沒收│
│    │含上開編號5之1200元）。         │，共同販賣毒品所得新臺幣壹仟貳│
│    │                                │佰元應與姚家偉連帶沒收。      │
├──┼────────────────┼───────────────┤
│ 7  │100年2月12日14時許，由吳幸芳持有│姚家偉共同犯販賣第三級毒品罪，│
│    │之0000000000號電話與姚家偉持有之│處有期徒刑貳年，扣案之門號0989│
│    │0000000000號電話連絡，約定以1000│383651號、0000000000號行動電話│
│    │元之對價，販售第三級毒品愷他命1 │各壹支、電子磅秤貳台均沒收。  │
│    │包予吳幸芳，後姚家偉以0000000000│劉智宜共同犯販賣第三級毒品罪，│
│    │號電話聯絡劉智宜所持有之00000000│處有期徒刑貳年柒月，扣案之門號│
│    │76號電話，由劉智宜在姚家偉高雄市│0000000000號、0000000000號行動│
│    │苓雅區○○○路120 巷1 號住處附近│電話各壹支、電子磅秤貳台均沒收│
│    │交付毒品予吳幸芳，惟1000元尚未收│。                            │
│    │取。                            │                              │
├──┼────────────────┼───────────────┤
│ 8  │100年2月初某日18時許，由侯彥光所│姚家偉犯販賣第三級毒品罪，處有│
│    │持有之0000000000號電話與姚家偉連│期徒刑貳年貳月；扣案之門號0989│
│    │絡後，約定以1200元之對價，販售第│3836 51 號行動電話壹支、電子磅│
│    │三級毒品愷他命1包予侯彥光，並依 │秤貳台、販賣毒品所得新臺幣壹仟│
│    │約由姚家偉在其高雄市苓雅區建國一│貳佰元，均沒收。              │
│    │路120巷1號住處附近交付毒品予侯彥│                              │
│    │光，並收取1200元。              │                              │
├──┼────────────────┼───────────────┤
│ 9  │100年2月12日19時許，由侯彥光所持│姚家偉共同犯販賣第三級毒品罪，│
│    │有之0000000000號電話與姚家偉連絡│處有期徒刑貳年貳月，扣案之門號│
│    │，約定以1200元之對價，販售第三級│0000 000000 號、0000000000號行│
│    │毒品愷他命1包予侯彥光，後姚家偉 │動電話各壹支、電子磅秤貳台、空│
│    │以0000000000號電話聯絡劉智宜所持│夾鏈袋壹包均沒收，共同販賣毒品│
│    │有之0000000000號電話，由劉智宜在│所得新臺幣壹仟貳佰元應與劉智宜│
│    │姚家偉高雄市苓雅區○○○路120巷1│連帶沒收。                    │
│    │號住處附近交付毒品予侯彥光，並於│劉智宜共同犯販賣第三級毒品罪，│
│    │2 、3 天由姚家偉向侯彥光收取1200│處有期徒刑貳年捌月，扣案之門號│
│    │元。                            │0000 000000 號、0000000000號行│
│    │                                │動電話各壹支、電子磅秤貳台、空│
│    │                                │夾鏈袋壹包均沒收，共同販賣毒品│
│    │                                │所得壹仟貳佰元應與姚家偉連帶沒│
│    │                                │收。                          │
└──┴────────────────┴───────────────┘